---
title: "MOOC single-cell RNA-seq"
author: "Lorette Noiret & Nathalie Lehmann"
date: "`r Sys.Date()`"
output: bookdown::gitbook
documentclass: book
bibliography: []
biblio-style: apalike
link-citations: yes
github-repo: ""
---

# Introduction

```{r setup, echo=FALSE, message=FALSE}
# Set parameters values
knitr::opts_chunk$set(
					  fig.align = "center",
					  fig.retina = 2,
					  fig.fullwidth = TRUE,
					  dev = 'png',
					  cache = FALSE,
					  cache.lazy = FALSE,
					  warning = FALSE,
					  message = FALSE)
```

```{r load-libraries}
library(Seurat)
library(dplyr)
library(scater)
library(gridExtra)
library(RColorBrewer)
library(cowplot)
library(viridis)
library(scales)
library(ggthemes)
```

# Chargement des données

Avant d'aborder la partie dédiée aux analyses biologiques, vous devez vous assurer de récupérer un fichier avec des données filtrées et normalisées.
Toutes les étapes de filtrage des données ont été vues au cours du chapitre 3.

Nous commençons par charger les données filtrées, avec la fonction `readRDS`.
Cette fonction permet de charger un fichier de type `rds`, format propre à R.
A la fin des analyses, vous pourrez sauvergarder vos fichiers avec la fonction `saveRDS`.

```{r save-as-rds, eval=FALSE, echo=FALSE}
load(file = 'data/SC26_FMTG_sobj_filtered_normalized.Rda')
obj_seurat_FMTG <- sobj
table(obj_seurat_FMTG[[]]['orig.ident'])
saveRDS(obj_seurat_FMTG, file = "../../data/SC26_FMTG_sobj_filtered_normalized.rds")
#obj_seurat <- readRDS(file = "../../data/SC26_FMTG_sobj_filtered_normalized.rds")

load(file = 'data/SC26_TG_sobj_filtered_normalized.Rda')
obj_seurat_TG <- sobj
table(obj_seurat_TG[[]]['orig.ident'])
saveRDS(obj_seurat_TG, file = "../../data/SC26_TG_sobj_filtered_normalized.rds")
#obj_seurat <- readRDS(file = "../../data/SC26_TG_sobj_filtered_normalized.rds")
```

```{r load-data}
sobj <- readRDS(file = "data/SC26_TG_sobj_filtered_normalized.rds")
#sobj <- readRDS(file = "../../data/SC26_FMTG_sobj_filtered_normalized.rds")
```

Vérifions que les étapes suivantes aient bien été effectuées sur notre jeu de données: 1) filtrage, 2) normalisation et 3) sélection des gènes variables. 

## Filtrage

```{r verif-objet}
# Donne des informations générales sur le jeu de données
sobj

# On vérifie que les données normalisées sont sélectionnées par défaut
DefaultAssay(sobj)

# Montre un échantillon des métadonnées
head(sobj@meta.data)
```

```{r verif-filtrage}
VlnPlot(sobj, features = c("nCount_RNA", "percent_mt"), ncol = 2)

ggplot(sobj@meta.data, aes_string(x = "nCount_RNA")) +
	geom_histogram(fill = "blueviolet", alpha = 0.8, bins = 100) +
	labs(x = "", y = "", title = "Total counts") +
	xlim(0, max(sobj@meta.data$nCount_RNA)) +
	theme_minimal()

ggplot(sobj@meta.data, aes_string(x = "nCount_RNA")) +
	geom_histogram(fill = "cyan4", alpha = 0.8, bins = 100) +
	scale_x_log10() +
	labs(x = "", y = "", title = "Total counts (log10)") +
	theme_minimal()

summary(sobj@meta.data$nCount_RNA)
```

# Réduction de dimension

## PCA

```{r run-pca}
sobj <- RunPCA(sobj,
			   features = VariableFeatures(object = sobj),
			   verbose = FALSE,
			   npcs = 50)
```

```{r viz-pca}
DimPlot(sobj, reduction = "pca")
DimPlot(sobj, reduction = "pca", group.by = "Phase")
```

## UMAP

```{r run-umap}
sobj <- FindNeighbors(sobj, dims = 1:50) %>%
	RunUMAP(dims = 1:30)
```

```{r viz-umap}
DimPlot(sobj, reduction = "umap")
DimPlot(sobj, reduction = "umap", group.by = "Phase", pt.size = 0.1)
```


# Clustering

## Introduction au clustering

## Exemple de clustering

```{r clustering}
sobj <- FindClusters(sobj, resolution = 0.1)
DimPlot(sobj, reduction = "umap")
```


# Analyse d'expression différentielle

## Introduction à l'analyse d'expression différentielle

## Exemple

```{r differential-analysis}
Idents(sobj) <- 'seurat_clusters'

markers_DE <- FindAllMarkers(sobj,
							 only.pos = TRUE,
							 min.pct = 0.25,
							 logfc.threshold = 0.25,
							 test.use = "wilcox")

markers_DE <- markers_DE %>% filter(p_val < 1e-2)
```

```{r top10-markers}
top10 <- markers_DE %>%
	filter(p_val < 1e-2) %>%
	group_by(cluster) %>%
	top_n(n = 10, wt = avg_log2FC)
```

```{r find-de-clusters}
DoHeatmap(sobj,
		  features = top10$gene,
		  label = FALSE) +
theme(axis.text.y = element_text(size = 4))
```

# Session info
```{r session}
sessionInfo()
```
